pt-BR: Materiais de escritório > Instrumentos de escritório > Instrumentos de escrita > Pastéis: Giz pastel; Pastéis duros; Pastéis de óleo; Pastéis macios; Lápis pastel; Pastéis suaves
hr-HR: Uredski materijal > Uredski uređaji > Pribor za pisanje i crtanje > Pastele: Pastelne krede; Tvrde pastele; Uljne pastele; Pastele u paleti; Pastelne olovke; Meke pastele
ru: Товары для офиса и канцтовары > Офисные принадлежности > Письменные принадлежности > Пастель: Сухая пастель; Твердая пастель; Масляная пастель; Ультрамягкая пастель; Пастельные карандаши; Мягкая пастель
bg-BG: Офис консумативи > Офис инструменти > Инструменти за писане и рисуване > Пастели: Тебеширени пастели; Твърди пастели; Маслени пастели; Пастели в тавички; Пастелни моливи; Меки пастели
zh-TW: 辦公室用品 > 事務用品 > 書寫/繪畫用具 > 粉彩筆: 粉式粉彩筆; 硬式粉彩筆; 油性粉彩筆; 乾粉彩; 粉彩鉛筆; 軟式粉彩筆
ja: オフィス用品 > 事務用品 > 筆記用具 > パステル: チョークパステル; ハードパステル; オイルパステル; パンパステル; パステル鉛筆; ソフトパステル
pl: Artykuły biurowe > Akcesoria biurowe > Przybory piśmiennicze i rysunkowe > Pastele: Pastele kredowe; Pastele twarde; Pastele olejne; Pastele suche; Ołówki pastelowe; Pastele miękkie
sl-SI: Pisarniški material > Pisarniški pripomočki > Pisalna in risalna orodja > Pasteli: Kredni pasteli; Suhi pasteli; Oljni pasteli; Pasteli v posodicah; Pastelni svinčniki; Mehki pasteli
pt-PT: Materiais de escritório > Material de escritório > Instrumentos de escrita e desenho > Pastéis: Pastéis de giz; Pastéis secos; Pastéis de óleo; Pastéis de paleta; Lápis pastel; Pastéis macios
it: Forniture per ufficio > Strumenti per ufficio > Strumenti per scrivere e disegnare > Pastelli: Pastelli a gesso; Pastelli duri; Pastelli ad olio; Pan Pastel; Matite pastello; Pastelli morbidi
da: Kontorforsyning > Kontorredskaber > Skrive- og tegneredskaber > Pasteller: Kridtpasteller; Hårde pasteller; Oliepasteller; Pandepasteller; Pastelblyanter; Bløde pasteller
sv: Kontorsmaterial > Kontorsinstrument > Skriv- och ritinstrument > Pastellkritor: Kritpasteller; Hårda pasteller; Oljepasteller; Panpasteller; Pastellpennor; Mjuka pasteller
el: Προμήθειες γραφείου > Όργανα γραφείου > Όργανα γραφής & σχεδίασης > Παστέλ: Κιμωλίες παστέλ; Σκληρά παστέλ; Λαδοπαστέλ; Παστέλ σε κασετίνες; Μολύβια παστέλ; Μαλακά παστέλ
vi: Văn phòng phẩm > Dụng cụ văn phòng > Dụng cụ vẽ và viết > Phấn màu: Phấn màu phấn; Phấn màu cứng; Phấn màu dầu; Bảng phấn màu; Bút chì phấn màu; Phấn màu mềm
nl: Kantoorartikelen > Kantoorbenodigdheden > Schrijfinstrumenten > Pastelkrijtjes: Overige pastelkrijtjes; Harde pastelkrijtjes; Oliepastelkrijtjes; Panpastelkrijtjes; Pastelkrijtpotloden; Zachte pastelkrijtjes
lt-LT: Biuro reikmenys > Biuro instrumentai > Rašymo ir piešimo priemonės > Pastelė: Kreidos pastelė; Kieta pastelė; Aliejinė pastelė; Presuota pastelė; Pasteliniai pieštukai; Minkšta pastelė
fi: Toimistotarvikkeet > Toimistovälineet > Kirjoitus- ja piirustusvälineet > Pastelliliidut: Kalkkipastellit; Kovat pastellit; Öljypastellit; Nappipastellit; Pastellikynät; Pehmeät pastellit
nb: Kontormateriell > Kontorinstrumenter > Skrive- og tegneinstrumenter > Pasteller: Kalkpasteller; Harde pasteller; Oljepasteller; Pannepasteller; Pastellblyanter; Myke pasteller
hu: Irodai kellékek > Irodai eszközök > Író- és rajzeszközök > Pasztellek: Krétapasztellek; Keménypasztellek; Olajpasztellek; Porpasztellek; Pasztellceruzák; Lágypasztellek
zh-CN: 办公用品 > 办公文具 > 书写/绘图工具 > 色粉笔/油画棒: 色粉粉笔; 硬色粉笔; 油画棒; 色粉盘; 色粉铅笔; 软色粉笔
cs: Kancelářské potřeby > Kancelářské nástroje > Psací potřeby > Umělecké pastely: Křídové pastely; Tvrdé pastely; Olejové pastely; PanPastely; Pastelové tužky; Měkké pastely
ro-RO: Consumabile de birou > Instrumente de birou > Instrumente de scris și desen > Pasteluri: Cretă în culori pastelate; Pasteluri dure; Pasteluri uleioase; Pasteluri comprimate; Creioane pastel; Pasteluri moi
en: Office Supplies > Office Instruments > Writing & Drawing Instruments > Pastels: Chalk Pastels; Hard Pastels; Oil Pastels; Pan Pastels; Pastel Pencils; Soft Pastels
fr: Fournitures de bureau > Accessoires de bureau > Instruments d’écriture et de dessin > Pastels: Pastels à la craie; Pastels durs; Pastels à l’huile; Pastels en godets; Crayons pastels; Pastels tendres
th: อุปกรณ์สำนักงาน > เครื่องมือสำนักงาน > อุปกรณ์วาดเขียน > สีแท่ง: สีชอล์ก; สีพาสเทลแบบแข็ง; สีเทียนน้ำมัน; สีพาสเทลแบบวงกลมแบน; ดินสอสีพาสเทล; สีแท่งแบบนิ่ม
ko: 사무용품 > 사무기구 > 필기구/제도용구 > 파스텔: 초크 파스텔; 하드 파스텔; 유성 파스텔; 팬 파스텔; 파스텔 연필; 소프트 파스텔
tr: Büro Malzemeleri > Ofis Aletleri > Yazım ve Çizim Aletleri > Pastel Boyalar: Tebeşir Pastelleri; Sert Pastel; Yağlı Pastel; Pan Pastel; Pastel Kalemler; Yumuşak Pastel
sk-SK: Kancelárske potreby > Kancelárske nástroje > Písacie a kresliace potreby > Pastely: Kriedové pastely; Tvrdé pastely; Olejové pastely; Suché pastely; Pastelové ceruzky; Mäkké pastely
es: Material de oficina > Artículos de oficina > Artículos de escritura y dibujo > Lápices pastel: Lápices pastel de tiza; Lápices pastel duros; Lápices pastel al óleo; Lápices pastel de sartén; Lápices pastel de colores; Lápices pastel suaves
de: Bürobedarf > Büroarbeitsmittel > Schreibgeräte > Pastellkreiden: Kreidepastelle; Harte Pastelle; Ölpastelle; Weiche Ölpastelle; Pastellstifte; Weiche Pastelle